臺灣板橋地方法院交通事件裁定　　　 100年度交聲字第2597號
原處分機關　交通部公路總局臺北區監理所
異　議　人　張逸斌
上列異議人即受處分人因違反道路交通管理處罰條例案件，對於
交通部公路總局臺北區監理所民國99年5 月24日所為之處分（原
處分案號：北監自裁字第裁40-Q00000000號）聲明異議，本院裁
定如下：
    主  文
異議駁回。
    理  由
一、原處分機關略以：異議人即受處分人張逸斌駕駛6318-RH 號
    自用小客貨車，於民國99年2 月25日10時45分許，在臺9 線
    120 公里南下處，因違反道路交通管理處罰條例第21絛第1
    項第4 款「無照駕駛（駕照註銷日期：93年10月30日）」規
    定，經警以宜警交字第Q00000000 號舉發違反道路交通管理
    事件通知單（下稱舉發通知單）當場舉發，原處分機關乃於
    99年5 月24日以北監自裁字第裁40-Q00000000號違反道路交
    通管理事件裁決書（下稱裁決書），裁處罰鍰新臺幣9,000
    元，並於99年6 月1 日送達在案，惟異議人不服上開處分，
    遂於100 年7 月26日具狀聲明異議等情。
二、異議意旨略以：本件異議人從未收到上開舉發通知單及裁決
    書，且該舉發通知單上所載姓名、身分證統一編號等人別資
    料均與異議人不同，可徵本案並非異議人違規，爰依法聲明
    異議，請求撤銷原處分云云。
三、按受處分人不服公路主管機關所為之處罰，得於接到裁決書
    之翌日起20日內，並得依法扣除在途期間，向管轄地方法院
    聲明異議，道路交通管理處罰條例第87條第1 項及道路交通
    事件處理辦法第11條分別定有明文。再依司法院所發布之「
    法院訴訟當事人在途期間標準」第4 條第1 項第2 款規定，
    道路交通案件處理辦法第12條（按：現應為「道路交通事件
    處理辦法第11條」）規定交通案件聲明異議之在途期間扣除
    ，依下列規定辦理：一、居住於臺灣地區者：（二）當事人
    非居住於處罰機關所在之鄉、鎮、市（包括縣轄市、省轄市
    及院轄市），但居住於受理聲明異議案件法院之管轄區域者
    ，依本標準第2 條第1 款中之「地方法院在途期間」欄所載
    日數，扣除在途期間。此為交通異議事件之程序規定，為聲
    明異議之合法要件，受處分人之聲明異議自須合於此項程序
    規定，法院始得受理為實體之審查。又交通法庭認聲明異議
    不合法律上之程式，且無從補正者，應以裁定駁回之，道路
    交通事件處理辦法第17條亦有規定。再按違反道路交通管理
    事件統一裁罰基準及處理細則第5 條規定：處理違反道路交
    通管理事件，有關文書送達之程序，依行政程序法之規定。
    送達，於應受送達人之住居所、事務所或營業所為之，但在
    行政機關辦公處所或他處會晤應受送達人時，得於會晤處所
    為之；於應送達處所不獲會晤應受送達人時，得將文書付與
    有辨別事理能力之同居人、受僱人或應送達處所之接收郵件
    人員；送達不能依上述方法為之者，得將文書寄存送達地之
    地方自治或警察機關，若由郵務機關送達者，得將之寄存於
    送達地之郵政機關，並作送達通知書兩份，一份黏貼於應受
    送達人住居所、事務所、營業所或其就業處所門首，另一份
    交由鄰居轉交或置於該送達處所信箱或其他位置，以為送達
    ，行政程序法第72條第1 項、第73條第1 項及第74條第1 項
    、第2 項規定明確。又依行政程序法第74條第1 項規定所為
    之寄存送達，並未準用民事訴訟法第138 條第2 項規定，自
    應於寄存送達當日即生送達之效力（臺灣高等法院暨所屬法
    院97年法律座談會刑事類提案第42號研討結果參照）。末按
    期間之末日為星期日、國定假日或其他休息日者，以該日之
    次日為期間之末日；期間之末日為星期六者，以其次星期一
    上午為期間末日，行政程序法第48條第4 項亦定有明文。
四、查本件原處分機關於99年5 月24日以上開裁決書所裁處異議
    人之處分，於同年6 月1 日送達異議人之戶籍地址「臺北縣
    泰山鄉（現改制為新北市泰山區○○○路36巷8 號2 樓」，
    因送達人未會晤本人及受領文書之同居人、受雇人或應收送
    達處所接收郵件人員，自同日起寄存於送達地之郵政機關，
    送達人並作送達通知書2 份，1 份黏貼於戶籍地門首，1 份
    置於信箱或其他適當位置，以為送達等情，有送達證書影本
    1 紙在卷可佐；至於異議人固陳稱未收到任何通知云云，惟
    異議人自72年10月28日迄今，均設籍於「新北市○○區○○
    路36巷8 號2 樓」，此有本院查詢異議人個人基本資料所載
    之戶籍地址資料1 份在卷足稽，是前開送達確係依異議人住
    所地為之無訛，揆諸前開說明，本件寄存送達核屬有據，異
    議人所辯未實際收到裁決書一節，並無生影響於送達合法之
    效力。
五、至異議人所稱本件舉發通知單上所載姓名、身分證統一編號
    等人別資料與異議人不同等情，惟查：本件舉發通知單上駕
    駛人登載姓名及身分證統一編號欄縱有誤載，然該舉發通知
    單上收受通知聯者簽章有異議人張逸斌之親筆簽名，且駕駛
    人年籍、地址欄上所載資料皆與本件異議人相同，是以，上
    開所載與異議人資料不符之處，顯係本件舉發員警誤載，另
    依行政程序法第101 條第1 項之規定：「行政處分如有誤寫
    、誤算或其他類此之顯然錯誤者，處分機關得隨時或依申請
    更正之。」，準此，員警在該舉發單上所載係明顯誤寫之處
    ，自得依法更正之；況本案業經原處分機關函請原舉發單位
    調查違規事實後，認上開舉發通知單違規人姓名及身分證號
    碼雖有誤植，惟其他各欄位均可資辨識，是本件異議人違規
    屬實，至製單員警之行政疏失責任則已依規定處理等情，此
    有上開舉發通知單、宜蘭縣政府警察局100 年7 月14日警交
    字第1000050548號函、交通部公路總局臺北區監理所100 年
    7 月19日北監自字第1002027248號函文各1 份在卷可參，從
    而，本院認上開誤載部份非屬重大瑕疵，亦無損於異議人之
    權益，且依裁決書全文內容判斷，並不影響本件異議人受處
    分事實之特定性，既與處罰主文之內容無涉，自不影響裁決
    之效力，無礙異議人違規行為之成立，附此敘明。
六、本件異議人確有如裁決書所載之違規行為，且業經原處分機
    關合法送達裁決書在案，已如前述，本件交通違規事件之聲
    明異議期間，應自99年6 月2 日（即送達翌日）起算20日，
    加計因異議人設址於新北市泰山區之在途期間2 日後，算至
    99年6 月23日（星期三）為期間屆滿日；惟本件異議人竟遲
    至100 年7 月26日始向原處分機關聲明異議，有異議人提出
    之聲明異議狀及其上收文章戳在卷可查。本件異議人就上開
    裁決書之處分聲明異議，顯已逾前開法定之異議期間，準此
    ，本件聲明異議與法不合，應予駁回。
七、據上論斷，應依道路交通事件處理辦法第17條，裁定如主文
    。
中    華    民    國   100    年    8     月    18    日
                  交通法庭    法  官    蘇揚旭
上列正本證明與原本無異。
如不服本裁定，應於裁定送達後五日內敘明抗告理由，向本院提
出抗告狀。
                              書記官    李郁禎
中    華    民    國   100    年    8     月    18    日